【裁判字號】    94,簡上,180
【裁判日期】    950328
【裁判案由】    遷讓房屋等
【裁判全文】
臺灣桃園地方法院民事裁定             94年度簡上字第180號
上  訴  人    丁○○
訴訟代理人    吳志祥律師
被上訴人      乙○○
                          205號
              甲○○
兼上列二人
法定代理人  丙○○      住同上
上列當事人間遷讓房屋等事件，上訴人對於民國95年3 月2 日本
院判決94年度簡上字第180 號提起上訴，本院裁定如下：
    主      文
上訴駁回。
上訴費用由上訴人負擔。
    理      由
一、按「對於簡易訴訟程序之第二審裁判，其上訴利益逾民事訴
    訟法第466 條所定之額數者，當事人僅得以其適用法規顯有
    錯誤為理由，逕向最高法院提起上訴或抗告。」民事訴訟法
    第436 條之2 第1 項定有明文。次依民事訴訟法第466 條第
    1 項、第3 項規定，對於財產權訴訟之第二審判決，如因上
    訴所得受之利益不逾新台幣（下同）100 萬元者，不得上訴
    。前項所定數額，司法院得因情勢需要，以命令減至50萬元
    ，或增至150 萬元。嗣司法院依民事訴訟法第466 條第3項
    規定，已以民國91年1 月29日（91）院臺廳民一字第03075
    號函將同條第1 項所定數額提高為150 萬元，並訂於92年2
    月8 日起實施。又依同法第436 條之4 規定，依第436 條之
    2 第1 項提起上訴或抗告者，應同時表明上訴或抗告理由；
    其於裁判宣示後送達前提起上訴或抗告者，應於裁判送達後
    10 日 內補具之。未依前項規定表明上訴或抗告理由者，毋
    庸命其補正，由原法院裁定駁回之。
二、經查，本件上訴人於本院桃園簡易庭起訴主張：坐落桃園縣
    蘆竹鄉○○○段0172之0015地號土地（下稱系爭土地）為其
    與訴外人陳黃淑媛等人分別共有，其上門牌號碼桃園縣蘆竹
    鄉宏竹村10鄰205 號房屋為其先祖所建，本件被上訴人無權
    占用，爰請求其等將上開房屋遷讓返還本件上訴人；若上開
    房屋為本件被上訴人之被繼承人所建，但亦係無權占用系爭
    土地，爰請求其等將上開房屋拆除並將系爭土地返還本件上
    訴人等語；經本院桃園簡易庭於94年6 月8 日判決本件被上
    訴人應將如第一審判決附圖一A 、B 、C 、D 所示部分土地
    ，面積各為39平方公尺、128 平方公尺、16平方公尺、16平
    方公尺，交付與本件上訴人及其他共有人，嗣本件被上訴人
    提起上訴，經本院於95年3 月2 日以94年度簡上字第180 號
    判決廢棄除確定部分外之第一審判決，並駁回本件上訴人在
    第一審簡易之訴。經核，本件因上訴人所得受之利益僅新臺
    幣（下同）1,411,706 元，未逾1,500,000 元，為不得上訴
    最高法院之事件。又本件上訴人依民事訴訟法第436 條之2
    第1 項之規定，提起上訴，並未同時表明上訴理由，依前開
    第436 條之4 第2 項規定，毋庸命其補正，由原法院裁定駁
    回之。從而，應認本件上訴人之上訴為不合法，應予駁回。
三、依民事訴訟法436 條之1 第3 項、第444 條第1 項、第95條
    、第78條，裁定如主文。
中    華    民    國    95    年    3     月    28    日
                  民事第三庭審判長法  官  潘進柳
                                  法  官  周玉
                                  法  官  林望民
上列正本證明與原本無異
不得抗告
中    華    民    國    95    年    3     月    28    日
                            書記官  曾建中


司法院資訊處製作；財團法人民間司法改革基金會備份。
